臺灣臺南地方法院民事判決　　　　　　　 96年度訴字第494號
原　　　告　陳顯貴
訴訟代理人　蔡建賢律師
複 代 理人　盧俊誠律師
被　　　告　陳方香
　　　　　　陳進丁
　　　　　　陳天水
　　　　　　陳昭璋
　　　　　　陳謝芍
　　　　　　陳水淵
　　　　　　陳水川
　　　　　　陳松根
　　　　　　陳明祥
　　　　　　陳良益
　　　　　　陳明德
　　　　　　陳仁齊
　　　　　　林志元
　　　　　　陳瑩庭
　　　　　　陳皇誠
被　　　告　吳和紘
訴訟代理人　賴鴻鳴律師
　　　　　　黃俊達律師
　　　　　　劉錦勳律師
複 代 理人　蘇文斌律師
　　　　　　王進輝律師
　　　　　　粘怡華律師
被　　　告　邱俊旗
被　　　告　陳耀祥
　　　　　　陳耀振
　　　　　　陳耀昌
　　　　　　陳榮波
　　　　　　陳義雄
　　　　　 即陳新旺之承受人.
兼　　　上　陳仁山
訴訟代理人
被　　　告　陳永祥
上列當事人間分割共有物事件，經本院於民國100年7月22日言詞
辯論終結，判決如下：
    主  文
兩造共有座落臺南市○○區○○段739、739-1、739-2、739-3、
739-7、739-11等地號六筆土地合併分割如附圖一即臺南縣麻豆
地政事務所99年6月4日土地複丈成果圖所示，即Ａ部份面積184.
52平方公尺分歸被告吳和紘取得；Ｂ部份面積247.25平方公尺分
歸被告陳進丁取得；Ｃ部份面積247.24平方公尺分歸被告陳天水
取得；Ｄ部份面積1089.79平方公尺分歸被告林志元取得；Ｅ部
份面積243.91平方公尺分歸被告陳仁齊取得；Ｆ部份面積251.84
平方公尺分歸被告陳方香取得；Ｇ部份825.01平方公尺及Ｒ部份
面積1000.51平方公尺分歸被告陳昭璋及被告陳謝芍各以應有部
分20885分之16732及20885分之4153取得並保持共有；Ｈ部份面
積204.35平方公尺歸被告陳松根取得；Ｉ部份面積215.95 平方
公尺分歸被告陳水川取得；Ｊ部份面積283.61平方公尺分歸被告
陳水淵取得；Ｋ部份面積647.10平方公尺分歸被告陳明德取得；
Ｌ部份面積395.31平方公尺分歸被告陳良益取得；Ｍ部份面積39
5.31平方公尺分歸被告陳明祥取得；Ｎ部份面積1239.76平方公
尺分歸被告陳仁山及被告陳義雄各以應有部分1048分之435及104
8分之613取得並保持共有；Ｏ部份面積69.77平方公尺分歸被告
陳瑩庭及被告陳皇誠取得並各以2分之1保持共有；Ｐ部份面積17
1.93平方公尺分歸被告邱俊旗取得；Ｑ部份面積102.16平方公尺
分歸原告陳顯貴取得；Ｓ部份面積1237.49平方公尺分歸被告陳
耀祥、陳耀振、陳耀昌、陳榮波取得並保持公同共有；被告陳永
祥所有共有系爭土地面積19.74平方公尺分配於Ｔ部份道路，並
以如後之應有部份保持共有。Ｔ部份（8米道路）面積1323.81
平方公尺（739地號：324.26平方公尺、739-1地號：112.18平方
公尺、739-2地號：301.41平方公尺、739-3地號：97.59平方公
尺、739-7地號：415.91平方公尺、739-11地號：72.46平方公尺
），由被告吳和紘以應有部份132381分之2658、被告陳進丁、陳
天水各以應有部份132381分之3562、被告林志元以應有部份1323
81分之15698、被告陳仁齊以應有部份132381分之6271、被告陳
方香以應有部份132381分之3628、被告陳昭璋以應有部份132381
分之21068、被告陳謝芍以應有部份132381分之5229，被告陳松
根以應有部份132381分之2944、被告陳水川以應有部份132381分
之31 11、被告陳水淵以應有部份132381分之4085、被告陳明德
以應有部份132381分之9322、被告陳良益、陳明祥各以應有部份
132381分之5694、被告陳仁山以應有部份132381分之6271、被告
陳義雄以應有部份132381分之8831、被告陳瑩庭以應有部份1323
81分之503、被告陳皇誠以應有部份132381分之502、被告邱俊旗
以應有部份132381分之2476、原告陳顯貴以應有部份132381分之
1472、被告陳耀祥、陳耀振、陳耀昌、陳榮波以應有部份132381
分之17826保持公同共有、被告陳永祥以應有部份132381分之197
4保持共有並作為共同道路使用。
被告陳進丁、陳天水、林志元、陳方香、陳明德、陳良益、陳仁
山、陳義雄、陳耀祥、陳耀振、陳耀昌、陳榮波等十二人應依如
後附表三所示之各地共有人應付受補金額配賦表所示之金額補償
被告吳和紘、陳仁齊、陳昭璋、陳謝芍、陳松根、陳水川、陳水
淵、陳明祥、陳瑩庭、陳皇誠、邱俊旗、陳永祥及原告陳顯貴等
十三人。
訴訟費用新臺幣壹拾萬肆仟零陸拾伍元由兩造依附表五所示之
金額負擔。
    事實及理由
壹、程序方面：
一、按訴狀送達後，原告不得將原訴變更或追加他訴，但擴張或
    減縮應受判決事項之聲明者，不在此限，民事訴訟法第255
    條第1項第3款定有明文。本件原告原起訴請求判決「請准判
    決兩造共有座落臺南市○○區○○段739、739-1、739-2、
    739-3、739-6、739-7、739-11等地號七筆土地准依附圖所
    示之分割方法予以分割」，嗣於訴訟進行中，原告就系爭座
    落臺南市○○區○○段739-6號土地撤回，並變更訴之聲明
    為「請准判決兩造共有座落臺南市○○區○○段739、739-1
     、739-2、739-3、739-7、739-11等地號六筆土地依附圖一
    所示，即Ａ部份面積184.52平方公尺歸被告吳和紘取得；Ｂ
    部份面積247.25平方公尺由被告陳進丁取得；Ｃ部份面積24
    7. 24平方公尺歸被告陳天水取得；Ｄ部份面積1089.79平方
    公尺歸被告林志元取得；Ｅ部份面積435.31平方公尺歸被告
    陳仁齊取得；Ｆ部份面積251.84平方公尺歸被告陳方香取得
    ；Ｇ部份825.01平方公尺及Ｒ部份面積1000.51平方公尺皆
    由被告陳昭璋及被告陳謝芍各以應有部分20885分之16732
    及20885分之4153取得並保持共有；Ｈ部份面積204.35平方
    公尺歸被告陳松根取得；Ｉ部份面積215.95平方公尺歸被告
    陳水川取得；Ｊ部份面積283.61平方公尺歸被告陳水淵取得
    ；Ｋ部份面積647.1 0平方公尺歸被告陳明德取得；Ｌ部份
    面積395.31平方公尺歸被告陳良益取得；Ｍ部份面積395.31
    平方公尺歸被告陳明祥取得；Ｎ部份面積共1048.36平方公
    尺由被告陳仁山及被告陳義雄各以應有部分1048分之435及
    1048分之613取得並保持共有；Ｏ部份面積69.77平方公尺歸
    被告陳瑩庭及陳皇誠取得並各以2分之1保持共有；Ｐ部份面
    積171.93平方公尺歸被告邱俊旗取得；Ｑ部份面積102.16平
    方公尺歸被告陳顯貴取得；Ｓ部份面積1237.49平方公尺歸
    被告陳耀祥、陳耀振、陳耀昌、陳榮波四人取得並保持公同
    共有；被告陳永祥所有共有系爭土地面積19.74平方公尺分
    配於T部份道路，並以如後之應有部份保持共有。Ｔ部份（8
    米道路）面積1323.81平方公尺（739地號：324.26平方公尺
    、739-1地號：112.18平方公尺、739-2地號：301.41平方公
    尺、739-3地號：97.59平方公尺、739-7地號：415.91平方
    公尺、739-11地號：72.46平方公尺），由被告吳和紘以應
    有部份132381分之2658、被告陳進丁、陳天水各以應有部份
    132381分之3562、被告林志元以應有部份132381分之15698
    、被告陳仁齊以應有部份132381分之6271、被告陳方香以應
    有部份132381分之3628、被告陳昭璋以應有部份132381分之
    21068、被告陳謝芍以應有部份132381分之5229，被告陳松
    根以應有部份132381分之2944、被告陳水川以應有部份1323
    81分之3111、被告陳水淵以應有部份132381分之4085、被告
    陳明德以應有部份132381分之9322、被告陳良益、陳明祥各
    以應有部份132381分之5694、被告陳仁山以應有部份132381
    分之6271、被告陳義雄以應有部份132381分之8831、被告陳
    瑩庭以應有部份132381分之503、被告陳皇誠以應有部份132
    381分之502、被告邱俊旗以應有部份132381分之2476、原告
    陳顯貴以應有部份132381分之1472、被告陳耀祥、陳耀振、
    陳耀昌、陳榮波四人以應有部份132381分之17826保持公同
    共有、被告陳永祥以應有部份132381分之1974保持共有並作
    為共同道路使用。」請求之基礎事實同一，應予准許。又本
    件原來被告陳新旺業已死亡，其應有部分已移轉登記予被告
    陳義雄，原被告陳水龍亦已死亡，其應有部分業已分割繼承
    登記為被告陳耀祥、陳耀振、陳耀昌、陳榮波四人，原來被
    告陳丙茂及陳其應有部分，業已移轉其應有部分予被告
    邱俊旗（應有部分計109020分之2399），自應由被告邱俊旗
    、陳義雄、陳耀祥、陳耀振、陳耀昌、陳榮波等人，承受本
    件訴訟，合先敘明。
二、本件除被告陳仁山、陳義雄、吳和紘到庭外，其餘被告經合
    法通知，無正當理由，未於最後或言詞辯論期日到場，核無
    民事訴訟法第386條各款所列情形，爰依原告之聲請，由其
    一造辯論而為判決。
貳、實體部分：
一、原告起訴主張略以：
(一)、緣座落臺南市○○區○○段739、739-1、739-2、739-3、73
    9-7、739-11等地號六筆土地為兩造各自按應有部份比例共
    有（詳見附表一），此有土地登記謄本及地籍圖可按。
(二)、次查，系爭土地並無使用目的不能分割之情形或不為分割之
    協議，惟因被告等尚有異見，致無法達成合併協議分割，為
    使兩造使用土地方便及增其利用價值，爰依民法第823條規
    定請求准予原物分割如臺南縣麻豆地政事務所99年6月4日土
    地複丈成果圖所示（詳附圖一第一頁各共有人持分及分配位
    置及第二頁各共有人分配位置點所示），如有需要相互找補
    ，請依鑑定報告的鑑定價格作為計算基準。
二、被告等則略以：被告吳和紘略以伊僅有系爭739及739-11二
    筆土地，該二筆合併分割伊則無意見，如原告提出能讓伊信
    服之方案，伊始考慮合併方案，亦需考量739-25地號之合理
    利用，且如本案將Ａ地分割予伊，亦不足原持分面積211.10
    平方公尺，且伊所有土地原係建地，分配地點則非建地，價
    值有落差，又不面臨道路，需分擔道路均不公平，有找補之
    必要，且鑑價之方案非最初之方案，無法以之作為找補之依
    據，依在純獲找補或無須對他人找補之前提下，同意原告98
    年8月4日所提之方案等語；被告陳耀祥、陳耀振、陳耀昌、
    陳榮波等四人以書狀稱：因渠等之先父陳水龍已經接受陳水
    川及陳水淵給付補償，因之就陳水淵多受分配之51.71平方
    公尺及陳水川多受分配之13.26平方公尺部分不再請求補償
    等語；其餘告對原告提出之分割方案，並無意見。
三、法院之心證：
(一)、按各共有人得隨時請求分割共有物，但因物之使用目的不能
    分割或契約訂有不分割之期限者，不在此限，民法第823條
    第1項定有明文。又按第824條規定「共有物之分割，依共有
    人協議之方法行之。分割之方法不能協議決定，或於協議決
    定後因消滅時效完成經共有人拒絕履行者，法院得因任何共
    有人之請求，命為下列之分配：一、以原物分配於各共有人
    。但各共有人均受原物之分配顯有困難者，得將原物分配於
    部分共有人。二、原物分配顯有困難時，得變賣共有物，以
    價金分配於各共有人；或以原物之一部分分配於各共有人，
    他部分變賣，以價金分配於各共有人。
    以原物為分配時，如共有人中有未受分配，或不能按其應有
    部分受分配者，得以金錢補償之。
    以原物為分配時，因共有人之利益或其他必要情形，得就共
    有物之一部分仍維持共有。
    共有人相同之數不動產，除法令另有規定外，共有人得請求
    合併分割。
    共有人部分相同之相鄰數不動產，各該不動產均具應有部分
    之共有人，經各不動產應有部分過半數共有人之同意，得適
    用前項規定，請求合併分割。但法院認合併分割為不適當者
    ，仍分別分割之。
    變賣共有物時，除買受人為共有人外，共有人有依相同條件
    優先承買之權，有二人以上願優先承買者，以抽籤定之。」
    經查：本件原告就系爭六筆土地均有應有部份，而系爭六筆
    土地逐筆相鄰，且系爭土地使用分區均相同，係原告與被告
    等人所共有，各共有人之應有部份詳如附表一所示，此有原
    告提出之系爭土地地籍圖、土地登記謄謄本、土地分區使用
    證明在卷可按，本件除被告吳和紘有如上開陳述意見外，其
    餘被告業經原告提出書狀合法通知，渠等於言詞辯論期日不
    到場，或到庭亦未提出準備書狀爭執，自應視同自認原告之
    方案，應有民事訴訟法第280第1、3項之適用，因之依上開
    規定，原告主張系爭六筆土地應合併分割，自屬有據。
(二)、按共有物分割方法，法院應斟酌當事人之聲明，共有物之性
    質，經濟效用及全體共有人之利益等公平決之，不受當事人
    主張之拘束（最高法院69年度台上字第3100號判例要旨參照
    ）。又按以原物為分配時，如共有人中，有不能按其應有部
    分受分配者，得以金錢補償之，民法第824條第3項定有明文
    。又定共有物分割之方法，固可由法院自由裁量，但亦須以
    其方法適當者為限。又依民法第824第2項、第3項規定為裁
    判分割共有物之方法有三：【一】以原物分配於各共有人。
    【二】變賣共有物以價金分配於各共有人。【三】以原物為
    分配時，如共有人中，有不能按其應有部分受分配者，得以
    價金補償之。是法院為裁判分割時，需衡酌共有物之性質、
    價格、經濟效用及公共利益、全體或多數共有人利益等因素
    ，並兼顧公平之原則。若原則上認原物分配對全體或多數共
    有人有利，須先就原物分配，必於原物分配有困難者始予變
    賣，以價金分配於各共有人，且就原物分配時，如共有人中
    有不能按其應有部分受分配者，亦得以金錢補償之，並非定
    出於變賣之一途，最高法院94年度台上字第1768號裁判可資
    參照，再按法院裁判分割共有物，須斟酌各共有人之利害關
    係，使用情形，共有物之性質及價值、經濟效用、符合公平
    經濟原則，其分割方法始得謂為適當。經查：
１、系爭共有土地如附圖一第二頁所示編號Ｔ部分，係供作為道
    路交通用地使用，該部分依其使用目的，自屬不能分割部分
    ，而其他部分，目前並非供道路使用，並非不能分割，而兩
    造間亦無不能分割之約定，惟未能有分割協議，則原告請求
    分割系爭土地除附圖一所示編號Ｔ部分外之土地，自屬有據
    （最高法院75年度第5次民事庭會議決議(三)參照）。又系爭
    如附表一所示之各筆土地，因被告陳永祥僅有小部分之系爭
    739-3土地，如予分割則面積過小，難達使用目的，因之將
    之分配於Ｔ部分，並以金錢找補之方式分配。
２、又系爭土地現場及分割方案，業經本院及臺南縣麻豆地政事
    務所人員勘測屬實，並製有本院之勘驗筆錄及該地政事務所
    所製作之99年6月4日土地複丈成果圖（如附圖一所示）在卷
    可稽。又依附圖一所示之分割方案，除編號Ａ部分未面臨道
    路外，其餘均有適宜之通路可行，而被告吳和紘分配之編號
    Ａ部分土地，其左側之739-25地號土地，亦為被告吳和紘所
    有，此亦有土地登記簿謄本在卷可按，是被告吳和紘分割於
    Ａ地，亦無不妥（價值差異部分另如後述）。因之原告主張
    如附圖一所示之分割方法，就多數共有人利益因素考慮，並
    無不當，應屬可採。
３、依上所述，本件兩造共有座落系爭臺南市○○區○○段739
    、739-1、739-2、739 -3、739-7、739-11等地號六筆土地
    ，應予判決合併分割如附圖一即臺南縣麻豆地政事務所99年
    6月4日土地複丈成果圖所示，即Ａ部份面積184.52平方公尺
    分歸被告吳和紘取得；Ｂ部份面積247.25平方公尺分歸被告
    陳進丁取得；Ｃ部份面積247.24平方公尺分歸被告陳天水取
    得；Ｄ部份面積1089.79平方公尺分歸被告林志元取得；Ｅ
    部份面積243.91平方公尺分歸被告陳仁齊取得；Ｆ部份面積
    251.84 平方公尺分歸被告陳方香取得；Ｇ部份825.01平方
    公尺及Ｒ部份面積1000.51平方公尺分歸被告陳昭璋及被告
    陳謝芍各以應有部分20885分之16732及20885分之4153取得
    並保持共有；Ｈ部份面積204.35平方公尺歸被告陳松根取得
    ；Ｉ部份面積215.95平方公尺分歸被告陳水川取得；Ｊ部份
    面積283.61平方公尺分歸被告陳水淵取得；Ｋ部份面積647.
    10平方公尺分歸被告陳明德取得；Ｌ部份面積395.31平方公
    尺分歸被告陳良益取得；Ｍ部份面積395.31平方公尺分歸被
    告陳明祥取得；Ｎ部份面積1239.76平方公尺分歸被告陳仁
    山及被告陳義雄各以應有部分1048分之435及1048分之613取
    得並保持共有；Ｏ部份面積69.77平方公尺分歸被告陳瑩庭
    及被告陳皇誠取得並各以2分之1保持共有；Ｐ部份面積171.
    93平方公尺分歸被告邱俊旗取得；Ｑ部份面積102.16平方公
    尺分歸原告陳顯貴取得；Ｓ部份面積1237.49平方公尺分歸
    被告陳耀祥、陳耀振、陳耀昌、陳榮波取得並保持公同共有
    ；被告陳永祥所有共有系爭土地面積19.74平方公尺分配於
    Ｔ部份道路，並以如後之應有部份保持共有。Ｔ部份（8米
    道路）面積1323.81平方公尺（739地號：324.26平方公尺、
    739-1地號：112.18平方公尺、739- 2地號：301.41平方公
    尺、739-3地號：97.59平方公尺、739-7地號：415.91平方
    公尺、739-11地號：72.46平方公尺），由被告吳和紘以應
    有部份132381分之2658、被告陳進丁、陳天水各以應有部份
    132381分之3562、被告林志元以應有部份132381分之15698
    、被告陳仁齊以應有部份132381分之6271、被告陳方香以應
    有部份132381分之3628、被告陳昭璋以應有部份132381分之
    21068、被告陳謝芍以應有部份132381分之5229，被告陳松
    根以應有部份132381分之2944、被告陳水川以應有部份1323
    81分之3111、被告陳水淵以應有部份132381分之4085、被告
    陳明德以應有部份132381分之9322、被告陳良益、陳明祥各
    以應有部份132381分之5694、被告陳仁山以應有部份132381
    分之6271、被告陳義雄以應有部份132381分之8831、被告陳
    瑩庭以應有部份132381分之503、被告陳皇誠以應有部份132
    381分之502、被告邱俊旗以應有部份132381分之2476、原告
    陳顯貴以應有部份132381分之1472、被告陳耀祥、陳耀振、
    陳耀昌、陳榮波以應有部份132381分之17 826保持公同共有
    、被告陳永祥以應有部份132381分之1974保持共有並作為共
    同道路使用。
(三)、又如附圖一所示之分割方案，並非與共有人之持分面積，完
    全相同，且各共有人分割所得之位置價值亦有差異，且被告
    陳永祥因持分面積過小，只分配於Ｔ部分，亦有不公，有不
    能按其應有部分受分配之情形，依前開說明，自得各以金錢
    補償之。
１、本件系爭土地地價之評估：
(1)、按評定本案不動產之價值係依據國際估價原則，即成本估價
    法、市場估價法、所得估價法，並參酌當地人口因素、交通
    情況、里鄰環境、公共設施及道路建設，當地目前建設發展
    情形等因素及比較其他地區類似之土地行情，經本單位開會
    決議推定其價值，即本案路線價位區農建地每坪為NT$30,00
    0元（NT$ 9,075元/㎡）。本案由於提供之土地複丈成果圖
    係以平方公尺為單位，為方便計算，故本單位亦以每平方公
    尺為計算各項分割面積價值之依據。
(2)、又本件系爭土地之地價評估說明：
、路線價位區分析。
    經本單位鑑定人員於現場勘查時得知，本案土地位於南57號
    鄉道旁，位處於麻豆區北邊行政區外圍。屬於都市計畫區內
    ，編定為農業區，因本勘估標的面臨之道路寬度約14米，土
    地利用性佳，但附近人口數不多店面效益不佳，土地上蓋有
    平房，屬農建地性質。評估地價時，由臨路線起深度18米內
    範圍視為路線價位區，經市調及訪查當地居民後得知，本區
    ○路線價介於每坪NT$2.5至3.5萬元間，故依本案土地之里
    鄰環境、交通狀況、經濟效益…等影響地價因素推估，本案
    農建地路線價每坪NT$ 30,000元(NT$9,075元/㎡)。
、巷道價位區分析。
    本案土地位於8米私設巷道及既有巷道上，臨巷道深度18米以
    內地區，因使用性不如路線價位區來的好，依其里臨環境、
    交通狀況、經濟效益等影響地價因素推估，約為路線價8成
    ，評估本案巷道價位區每坪為NT$ 24,000元(NT$ 7,260元/
    ㎡)。
、裏地價位區分析。
    本案土地臨巷道深度18米以外地區，因該土地深度過深經濟
    效益利用性不及巷道價位區來的好，依其里臨環境、交通狀
    況、經濟效益等影響地價因素推估，約為路線價位區6成，
    評估本案裏地價位區每坪為NT$18,000元(NT$ 5,445元/㎡)
    。
、巷道共有區○○○
    巷道共有區為本案私設巷道"T "僅供內側各共有人通行使用
    ，因僅具有通行功能,又保持共有狀態,故以各地號公告現值
    平均單價估之,其各地號公告現值平均價每坪為NT$14,043元
    /坪,(NT$4,248/㎡)。
、本案分割土地"K "東側部分臨739-8地號，屬農業區○地○
    ○道路用地，但該地為中華民國之土地，目前為空地，故不
    影響"K "區土地之利用通行，可向政府購買或承租該土地與
    分配之土地合併使用。另分割區土地G、H、I、J、K北側有
    一土地740-4地號，亦屬農業區用地，G區分配所有人有該土
    地之持分，故不影響北側之通行，故全區○巷道價估之，但
    分配H、I、J、K之土地所有人，無該土地之土地持分，故無
    法從北側出入，故臨街深度18米以外地區以裏地價計算，74
    0-4地號目前有建物建築該土地上。
    就系爭土地依自然及社會因素、特性等因素綜合分析，並以
    之定系爭土地之價格為：（位置如附表四所示）
    路線價位區：NT$30,000元/坪（NT$9,075元/㎡）。
    巷道價位區: NT$24,000元/坪（NT$7,260元/㎡）。
    裏地價位區: NT$18,000元/坪（NT$5,445元/㎡）。
    巷道共有區: NT$14,043元/坪（NT$4,248元/㎡）。
２、本院斟酌前開華聲科技不動產估價師事務所之估價意見，因
    認，以上開價值計算本件系爭土地之價值，並以之作為找補
    計算之依據，應符公平。綜上所述，本件系爭如附表一所示
    之共有人，依其持分面積、持分價值、分割面積（依附圖一
    分割位置之面積）、分割價值，計算出各共有人間之增減差
    額，詳如附表二之共有人增減分析表所示。並以之作為計算
    各共有人間之互相找補之金額，亦即以如附表三各地共有人
    應付受補金額配賦表所示之金額，作為被告陳進丁、陳天水
    、林志元、陳方香、陳明德、陳良益、陳仁山、陳義雄、陳
    耀祥、陳耀振、陳耀昌、陳榮波等十二人應依如後附表三所
    示之各地共有人應付受補金額配賦表所示之金額補償被告吳
    和紘、陳仁齊、陳昭璋、陳謝芍、陳松根、陳水川、陳水淵
    、陳明祥、陳瑩庭、陳皇誠、邱俊旗、陳永祥及原告陳顯貴
    等十三人，爰判決如主文第二項所示。
(四)、本件因係分割共有物而涉訟，因分割方法兩造無法達成協議
    ，而原告及被告於訴訟進行中均分別提出攻擊防禦方法，經
    本院酌定分割方法如主文第一項所示，若僅由敗訴之當事人
    負擔訴訟費用，顯失公平，是以，本院酌量情形，命本件訴
    訟費用（即第一審裁判費5620元、土地複丈費用第一次2644
    5元、第二次24000元、房地估價費78000元，合計134065元
    ）應由兩造按附表五所示之分擔表所示之金額負擔之。
四、據上論結，本件原告之訴為有理由，依民事訴訟法第385條
    第1項前段、第78條、第80條之1、第87第1項，判決如主文
    。
中    華    民    國    100    年    8    月    12    日
                  民事第三庭    法  官  曾鴻銘
以上正本係照原本作成。
如不服本判決，應於送達後20日內，向本院提出上訴狀並表明上
訴理由，如於本判決宣示後送達前提起上訴者，應於判決送達後
10日內補提上訴理由書（須附繕本）。如委任律師提起上訴者，
應一併繳納上訴審裁判費。
中    華    民    國    100    年    8    月    12    日
                                書記官  盧昱蓁